# Карпенко Дмитрий Сергеевич

#### Контакты

Телефон: +79280148690

Email: karpenkods2011@gmail.com

Telegram: @karpenkods Skype: karpenkods

Город проживания: Невинномысск, Ставропольский край

Дата Рождения: 10.10.1982 GitHub: github.com/karpenkods

Желаемая должность: стажёр / junior, удалённая работа

Web-верстальщик / Frontend-разработчик

#### Навыки

- HTML, CSS, JavaScript(ES6+);
- ReactJS, Webpack, Gulp, TypeScript, Redux, Sass, Pug;
- Работа с системами контроля версий (Git) GitHub, GitLab;
- Адаптивная, кроссбраузерная, семантическая вёрстка;
- jQuery, Bootstrap; БЭМ
- Работа с макетами Photoshop, Figma; Pixel Perfect вёрстка;
- Работа со сторонними API; Flexbox, Grid;
- json; CSS-анимации, svg;
- Протокол HTTP;
  Доступность;

## Проекты React

1. Курсовой проект. «Метод помидора» (итал. tecnica del pomodoro) — техника управления временем. Проект адаптирован под любые устройства.

**Сайт:** <a href="https://karpenkods.github.io/pomodoro\_box/">https://karpenkods.github.io/pomodoro\_box/</a></a> **Код:** <a href="https://github.com/karpenkods/pomodoro\_box/">https://github.com/karpenkods/pomodoro\_box/</a>

2. Проект MERN (Mongo, Express, React, Node). Реализация авторизации и регистрации по JWT токену. Установка описана в README.md

Проект: https://github.com/karpenkods/mern

Учебные проекты на React:

Код: <a href="https://github.com/karpenkods/React">https://github.com/karpenkods/React</a>

#### Верстка

Проекты написаны на HTML5, CSS и JavaScript (в некоторых проектах использованы библиотеки Bootstrap и jQuery).

На смысл текстовых блоков в проектах не обращайте внимания, это просто наполнение (набор слов по типу "Lorem...").

1. Одностраничный сайт фотостудии. Адаптивная верстка. Pug, Scss, JS, Gulp.

PixelPerfect верстка по макету Figma с применением Grid.

Сайт: https://karpenkods.github.io/high pass/dist/index.html

Код: <a href="https://github.com/karpenkods/high-pass">https://github.com/karpenkods/high-pass</a>

2. Одностраничный сайт художественной галереи. Адаптивная верстка. БЭМ. Кроссбраузерность. Доступность. Отработка различных визуальных эффектов. Сайт в версии desktop и в мобильной версии имеет разный вид.

**Сайт:** <a href="https://karpenkods.github.io/blanchard/">https://karpenkods.github.io/blanchard/</a>

Код: <a href="https://github.com/karpenkods/My">https://github.com/karpenkods/My</a> study projects/tree/master/Blanchard



3. Одностраничный сайт строительной компании. Адаптивная верстка. БЭМ. Кроссбраузерность. Доступность.

Сайт: https://karpenkods.github.io/evklid/

Код: https://github.com/karpenkods/My\_study\_projects/tree/master/Evklid

#### **JavaScript**

1. Игра "Найди пару". На выбор два уровня сложности: поле 4 \* 4 или поле 6 \* 6.

Сайт: <a href="https://karpenkods.github.io/game-find-matches/">https://karpenkods.github.io/game-find-matches/</a>

Код: https://github.com/karpenkods/My study projects/tree/master/Game%20 Find%20matches

2. Путеводитель по вселенной Star Wars (обзор всех частей фильма). Данные берутся с удаленного сервера

Сайт: https://karpenkods.github.io/Star Wars/

Код: <a href="https://github.com/karpenkods/My">https://github.com/karpenkods/My</a> study projects/tree/master/Star Wars

Весь код доступен по адресу: https://github.com/karpenkods/My\_study\_projects

# Образование

### Донской Государственный Технический Университет (Ростов-на-Дону) 2000 - 2006гг

Факультет: Технология машиностроения

Квалификация: Инженер

## Курсы

#### **SKILLBOX**

Профессия «Веб-разработчик» (начало обучения – март 2021)

Двухгодичный курс. Полный цикл создания сайтов от Т3 и дизайна до публикации на хостинге готового проекта. Frontend, Backend, популярные Фреймворки, базы данных, Git, дизайн и др.

Ссылка на курс: <a href="https://skillbox.ru/course/profession-webdev-new-2/">https://skillbox.ru/course/profession-webdev-new-2/</a>

# Тренинги

### Тренинг навыков планирования и самоорганизации (управление временем) - Тайм-менеджмент

Учебное заведение: МЭЙНСТРИМ Консалтинг, г. Ростов-на-Дону

#### Опыт работы

**2022** - стажировка по программе веб-разработчик (фронтенд) в IT-компании Cetera.

2015 – 2021 (6 лет)

Индивидуальный предприниматель (сфера туризма)

2007 - 2014 гг. (7 лет)

## МХК ЕвроХим - ОАО "Невинномысский Азот", г. Невинномысск

Должность: мастер; старший мастер цеха; специалист отдела главного механика (ИТР).

**Результаты**: большой опыт руководства персоналом, работа в коллективе, ответственность за принятие решений (опасное производство). В подчинении 20-30 человек, за время работы не было ни разу: происшествий на производстве, дисциплинарных взысканий, выговоров и замечаний со стороны контролирующих (руководящих) органов.

**Должностные обязанности**: работа в ремонтных подразделениях - руководство персоналом цеха, ведение технической документации, учёт рабочего времени, обслуживание технологического оборудования, выбор и закупка оборудования. Тех. надзор.

# Обо мне

Я всегда на связи, готов всё своё время уделять работе и учёбе.

На данный момент я изучаю PHP, Laravel, MySQL, Symphony, NodeJS.

Также, я постоянно самообучаюсь и готов подстроиться под стандарты компании, изучать что-то новое.

К своим сильным сторонам могу отнести опыт работы в команде, руководство людьми, способность самостоятельно принимать решения и нести ответственность за них, интерес к разработке веб-приложений.

Рассматриваю стажировку, разработку на уровне junior, удалённую работу.

<u>Английский язык</u> – на уровне В1 (Intermediate). Постоянно занимаюсь самообучением по английскому языку.